# 营改增后融资租赁承租方的会计处理

提问人：zzx20080218 时间：2013-10-25 15:45:03
那请问老师，假设我公司未确认融资费用为 30000 元，租赁期间为 5 年，每月末支付34807.5元，其中含进项税5057.5元，实际支付租金时分录为 Dr. 长期应付款-应付融资租赁款 29,750.00 Dr. 应交税费-进项税 5,057.50 Cr. 银行存款34,807.50 也就是每年支付 417690 元，其中含进项税 60690 元，共支付 5 个年度，第五年末除支付租金外，另支付 100 元作为购入资产的款项，那么我的 IRR 公式应该怎样列示呢？烦请老师回答，谢谢！ 列号 现金流出净额 A1 第一年末 -357,000.00 A2 第二年末 -357,000.00 A3 第三年末 -357,000.00 A4 第四年末 -357,000.00 A5 第五年末 -357,085.47

回答人：chenyiwei
第 0 年末的现金流量为租入固定资产的入账价值（含初始直接费用，不含增值税）（为正数），然后将A0至A5的六个现金流单元格选中为IRR函数的参数即可。

提问人：hcl1986 时间：2013-10-27 20:18:34
第五年末为什么是-357,085.47 ？

回答人：chenyiwei
最后支付的 100 元尾款中含有增值税14.29（100/(1+17%)），属于可抵扣的进项税额。